【裁判字號】    98,審訴,618
【裁判日期】    981030
【裁判案由】    違反毒品危害防制條例
【裁判全文】
臺灣新竹地方法院刑事判決             98年度審訴字第618號
公  訴  人  臺灣新竹地方法院檢察署檢察官
被      告  甲○○
上列被告因違反毒品危害防制條例案件，經檢察官提起公訴（98
年度毒偵字第960 號），本院依簡式審判程序判決如下：
    主  文
甲○○施用第一級毒品，累犯，處有期徒刑柒月。又施用第二級
毒品，累犯，處有期徒刑陸月。應執行有期徒刑壹年。
    事實及理由
壹、構成犯罪事實：
一、甲○○前於民國87年10月間，因施用第二級毒品案件，經本
    院以87年度毒聲字第729 號裁定送觀察、勒戒後，認無繼續
    施用毒品傾向，經臺灣新竹地方法院檢察署檢察官（下稱檢
    察官）於87年12月10日以87年度偵字第5108號為不起訴處分
    確定；復於88年3 月間，因施用第二級毒品案件，經本院以
    88年度毒聲字第558 號裁定送觀察、勒戒後，亦認無繼續施
    用毒品之傾向，經檢察官於88年5 月11日以88年度偵字第17
    41號為不起訴處分確定。
二、甲○○不知警惕，又於88年10月間，因施用第二級毒品案件
    ，經檢察官聲請強制戒治，本院於88年12月16日，以88年度
    毒聲字第2614號裁定令入戒治處所施以強制戒治1 年，於89
    年1 月27日入所執行，嗣其強制戒治執行滿3 月後，經戒治
    處所認無繼續戒治之必要，乃報由檢察官聲請本院於89年7
    月10日以89年度毒聲字第1744號裁定停止戒治，於89年8 月
    11日因停止其處分之出監，所餘戒治期間付保護管束，旋其
    停止戒治所餘戒治期間於90年1 月26日屆滿，因期滿未經撤
    銷，視為強制戒治期滿執行完畢；同時其本次非法施用第二
    級毒品之犯行，亦經本院於89年6 月23日，以89年度易字第
    241 號判決，判處有期徒刑8 月，嗣於89年7 月29日確定，
    並於94年9 月30日縮刑期滿執行完畢。
三、甲○○竟不知警惕，又於93年1 月間，因施用第二級毒品案
    件，經本院於93年2 月27日，以93年度竹北簡字第37號判決
    ，判處有期徒刑6 月，嗣於93年3 月15日確定，其執行情形
    詳如後述累犯部分。
四、甲○○仍不知警惕，又於95年1 月間，因施用第二級毒品案
    件，經本院於95年3 月31日，以95年度易字第100 號判決，
    判處有期徒刑5 月，嗣提起上訴，經臺灣高等法院於95年7
    月11日，以95年度上易字第893 號判決，撤銷原判決，改判
    有期徒刑7 月，嗣於95年7 月11日確定，其執行情形詳如後
    述累犯部分。
五、甲○○不知悔改，又於95年7 月間，因施用第二級毒品案件
    ，經本院於95年11月17日，以95年度易字第541 號判決，判
    處有期徒刑8 月，嗣於95年12月8 日確定，其執行情形詳如
    後述累犯部分。
六、甲○○仍不知悔改，又於98年1 月間，因施用第二級毒品案
    件，經本院於98年6 月17日，以98年度審竹簡字第641 號判
    決，判處有期徒刑6 月。
七、甲○○仍不知悛悔，於前開強制戒治處分執行完畢釋放後，
    「5 年內再犯」施用毒品案件，並經法院判處罪刑確定後，
    (1)復基於施用第一級毒品海洛因的犯罪意思，於98年4 月1
    日晚上某時許，在新竹縣竹北市朋友住處內，以將海洛因粉
    末摻入香煙內，再點火吸煙之方式，施用第一級毒品海洛因
    1 次。(2)另基於施用第二級毒品甲基安非他命的犯罪意思，
    於98年4 月1 日晚上施用第一級毒品後，在新竹縣竹北市六
    家附近的工地，以將甲基安非他命置於日光燈燈泡內，再以
    火燒烤，吸其煙霧之方式，施用第二級毒品甲基安非他命1
    次。嗣於98年4 月2 日凌晨為警查獲，經甲○○同意後採集
    其尿液送驗，結果呈嗎啡陽性及安非他命、甲基安非他命陽
    性反應，始悉上情。
貳、程序方面：
    本件被告甲○○所犯施用第一級毒品、施用第二級毒品等罪
    ，均非死刑、無期徒刑、最輕本刑為3 年以上有期徒刑之罪
    ，或高等法院管轄第一審之案件，被告於本院準備程序進行
    中，就被訴事實為有罪之陳述，經本院合議庭認合於刑事訴
    訟法第273 條之1 第1 項之規定，裁定進行簡式審判程序，
    此合先敘明。
、認定犯罪事實所根據的證據及理由：
一、被告甲○○於警局詢問時、檢察官偵查中之供述，及本院準
    備程序、簡式審判程序訊問時之自白。
二、被告於98年4 月2 日為警查獲時，經採尿送驗結果，呈第一
    級毒品嗎啡陽性反應，及第二級毒品安非他命、甲基安非他
    命陽性反應，有新竹縣政府警察局毒品犯罪嫌疑人尿液採驗
    作業管制紀錄影本、詮昕科技股份有限公司於98年4 月20日
    所出具之原樣編號北98104 號濫用藥物尿液檢驗報告影本各
    1 紙附卷可憑。
三、臺灣高等法院被告前案紀錄表、刑案資料查註紀錄表及全國
    施用毒品案件紀錄表各1 份在卷可證。
肆、論罪科刑的理由：
一、論罪：
（一）被告甲○○所為，係犯毒品危害防制條例第10條第1 項之
      施用第一級毒品罪及同條例第10條第2 項之施用第二級毒
      品罪。被告施用前持有第一級、第二級毒品之低度行為為
      施用第一級、第二級毒品之高度行為所吸收，均不另論罪
      。
（二）數罪併罰：被告所犯上開施用第一級毒品、施用第二級毒
      品2 罪間，犯意各別，行為不同，應分別論罪，合併處罰
      之。
（三）累犯：被告甲○○前曾於93年1 月間，因違反毒品危害
      防制條例案件，經本院於93年2 月27日，以93年度竹北簡
      字第37號判決，判處有期徒刑6 月，嗣於93年3 月15日確
      定；又於93年2 月間，因搶奪等案件，經本院於94年11
      月11日，以93年度訴字第589 號判決，分別判處有期徒刑
      10月、6 月、罰金銀元500 元，有期徒刑部分並經定應執
      行刑為有期徒刑1 年3 月，嗣於94年12月7 日確定；又
      於93年12月間，因竊盜案件，經本院於95年2 月8 日，以
      94年度易字第393 號判決，判處有期徒刑6 月，嗣於95年
      2 月24日確定；又於95年1 月間，因違反毒品危害防制
      條例案件，經本院於95年3 月31日，以95年度易字第100
      號判決，判處有期徒刑5 月，嗣提起上訴，經臺灣高等法
      院於95年7 月11日，以95年度上易字第893 號判決，撤銷
      原判決，改判有期徒刑7 月，嗣於95年7 月11日確定；
      又於95年3 月間，因竊盜案件，經本院於95年8 月15日，
      以95年度易字第319 號判決，判處有期徒刑1 年6 月，嗣
      於95年9 月7 日確定；又於95年7 月間，因違反毒品危
      害防制條例案件，經本院於95年11月17日，以95年度易字
      第541 號判決，判處有期徒刑8 月，嗣於95年12月8 日確
      定。復因減刑條例之施行，上開、、案件分別減為
      有期徒刑3 月、5 月、3 月、罰金銀元250 元、3 月，有
      期徒刑部分並經定應執行刑為有期徒刑1 年1 月確定，又
      上開、案件分別減為有期徒刑3 月又15日、9 月，並
      經定應執行刑為有期徒刑1 年確定，另上開案件則減為
      有期徒刑4 月確定。上開案件接續執行，於95年7 月19日
      入監執行，並於97年11月4 日縮刑期滿執行完畢等情，有
      臺灣高等法院被告前案紀錄表及刑案資料查註紀錄表各1
      份為證，其於5 年以內故意再犯本件有期徒刑以上之罪，
      為累犯，應依刑法第47條第1 項規定，加重其刑。
二、科刑：審酌被告素行不良，經施以觀察勒戒及強制戒治處分
    後，本次又再度施用足以導致精神障礙及生命危險之成癮性
    毒品，其前經施以觀察勒戒及強制戒治仍無法使其戒斷毒癮
    ，足見其缺乏拒用毒品之決心及悔改之意，兼以施用毒品所
    生危害以自戕健康為主，及其施用次數，犯罪後坦白承認犯
    行等一切情狀，各量處如主文所示之刑，並定其應執行之刑
    ，以資懲儆。
伍、適用法律依據：
一、程序法方面：刑事訴訟法第273 條之1 第1 項、第299 條第
    1 項前段。
二、實體法方面：毒品危害防制條例第10條第1 項、第2 項，刑
    法第11條前段、第47條第1 項、第51條第5 款，判決如主文
    。
本案經檢察官張嘉宏到庭執行職務。
中    華    民    國    98    年    10    月    30    日
                  刑事第九庭法  官  馮俊郎
如不服本判決，應於判決送達後10日內向本院提出上訴書狀。上
訴書狀應敘述具體理由，未敘述上訴理由者，應於上訴期間屆滿
後20日內補提理由書狀於本院（均須按他造當事人之人數附繕本
）「切勿逕送上級法院」。
中    華    民    國    98    年    10    月    30    日
                            書記官  蕭汝芳
附錄本案論罪科刑實體法條全文：
毒品危害防制條例第10條第1 項、第2 項：
施用第一級毒品者，處6 月以上5 年以下有期徒刑。
施用第二級毒品者，處3 年以下有期徒刑。


司法院資訊處製作；財團法人民間司法改革基金會備份。
